【裁判字號】    94,訴,370
【裁判日期】    950113
【裁判案由】    違反毒品危害防制條例
【裁判全文】
臺灣嘉義地方法院刑事判決               94年度訴字第370號
公  訴  人  臺灣嘉義地方法院檢察署檢察官
被      告  甲○○
上列被告因違反毒品危害防制條例案件，經檢察官提起公訴（九
十四年度毒偵字第五三二號）及併案審理（臺灣嘉義地方法院檢
察署九十四年度毒偵字第九四三號及臺灣高雄地方法院檢察署九
十四年度毒偵字第七九九九號），本院合議庭裁定由受命法官獨
任進行簡式審判程序，判決如下：
    主  文
甲○○連續施用第一級毒品，累犯，處有期徒刑玖月，扣案之海
洛因陸包（淨重壹點零玖公克）沒收銷燬之；上開毒品包裝袋陸
個、注射針筒肆支，均沒收；又連續施用第二級毒品，累犯，處
有期徒刑陸月，扣案之甲基安非他命一罐（淨重零點壹零壹伍公
克）沒收銷燬之，包裝上開毒品罐子一個、斜削吸管（填充器）
伍支，均沒收；應執行有期徒刑壹年壹月。扣案之海洛因陸包（
淨重壹點零玖公克）、甲基安非他命一罐（淨重零點壹零壹伍公
克），均沒收銷燬之；上開毒品包裝袋陸個、注射針筒肆支、包
裝上開毒品罐子一個、斜削吸管（填充器）伍支，均沒收。
    事  實
一、甲○○前因違反肅清煙毒條例案件（以下簡稱第一次案件）
    ，於民國八十三年十月二十七日經臺灣臺南地方法院以八十
    三年度訴字第一三三八號判處有期徒刑二年，緩刑五年確定
    ，復違反肅清煙毒條例案件（以下簡稱第二次案件），於八
    十六年三月三日經本院以八十五年度訴字第四七三號判處有
    期徒刑三年六月確定，並經本院以八十六年度撤緩字第十九
    號撤銷第一次案件之緩刑確定，第一次、第二次案件經執行
    後，於八十八年六月三日假釋出獄，並付保護管束，嗣經撤
    銷假釋，應執行第一次、第二次案件之殘刑二年十月十一日
    ，並於九十二年八月十七日縮刑期滿，執行完畢。另甲○○
    曾因違反毒品危害防制條例案件，經觀察勒戒後，有繼續施
    用毒品傾向，乃由臺灣嘉義地方法院檢察署檢察官聲請強制
    戒治，並經本院裁定送交強制戒治，於九十年一月九日戒治
    執行完畢釋放。詎甲○○於強制戒治執行完畢釋放後五年內
    ，復基於施用第一級毒品及第二級毒品之概括犯意，均自九
    十二年八月下旬起至九十四年九月十八日止，在嘉義縣六腳
    鄉灣北村十鄰灣內一七五號其住處，多次施用海洛因及甲基
    安非他命，有時二種毒品混合施用。嗣分別於九十四年四月
    二十三日上午十時三十分許，經警於其前開住處搜索查獲，
    並扣得海洛因二包（淨重零點二六公克）、注射針筒三支、
    斜削吸管（填充器）五支、小密封袋七個（包括已使用過一
    個）、甲基安非他命一罐（淨重零點一零一五公克）；及於
    九十四年七月二十二日上午九時五十分許，經警持搜索票在
    其前開住處房間內查獲，並扣得海洛因三包（淨重零點七三
    公克）、注射針筒一支；以及於九十四年九月二十日凌晨三
    時五十分許，在高雄市三民區○○○路與高速公路口，便利
    超商前，經警查獲海洛因一包（淨重零點一零公克）。
二、案經嘉義縣警察局民雄分局報告臺灣嘉義地方法院檢察署檢
    察官偵查起訴、併案審理及高雄市政府警察局報請臺灣高雄
    地方法院檢察署檢察官移送併案審理。
    理  由
一、訊據被告甲○○對於上揭施用第一級毒品及第二級毒品犯行
    均坦承不諱，且被告分別於前開三次被查獲時均採尿送驗結
    果，皆呈甲基安非他命及嗎啡陽性反應，有台灣檢驗科技股
    份有限公司濫用藥物尿液檢驗報告二份（報告編號：ＫＺ0
    00000000000號；ＫＺ00000000000
    0號）及高雄市立凱旋醫院濫用藥物尿液檢驗報告（檢體編
    號：Ｌ專九四六六三號）一份及姓名對照表三份在卷可稽，
    被告施用毒品之自白與事實相符，應堪採信。又被告前因施
    用毒品案件，經送觀察、勒戒後，認有繼續施用毒品傾向，
    經依本院裁定送交強制戒治，於九十年一月九日執行完畢乙
    節，有刑案資料查註紀錄表及臺灣高等法院被告前案紀錄表
    各一份在卷可稽，被告於強制戒治執行完畢釋放後，5年內
    再犯施用第一級、第二級毒品之犯行，堪予認定。
二、核被告甲○○上開施用第一級毒品海洛因、第二級毒品甲基
    安非他命所為，係犯毒品危害防制條例第十條第一項、第二
    項施用第一級毒品罪及施用第二級毒品罪。其持有上開第一
    級毒品海洛因及第二級毒品甲基安非他命行為，均為施用行
    為所吸收，不另論罪。被告多次施用第一級毒品海洛因及第
    二級毒品甲基安非他命之犯行，均時間緊接，方法相同，所
    犯各為構成要件相同之罪名，顯均係基於概括之犯意反覆為
    之，皆應依刑法第五十六條連續犯之規定各以一罪論，並加
    重其刑。又被告前因違反肅清煙毒條例案件，於八十三年十
    月二十七日經臺灣臺南地方法院以八十三年度訴字第一三三
    八號判處有期徒刑二年，緩刑五年確定，復違反肅清煙毒條
    例案件，於八十六年三月三日經本院以八十五年度訴字第四
    七三號判處有期徒刑三年六月確定，並經本院以八十六年度
    撤緩字第十九號撤銷前開緩刑確定，其所犯二次違反肅清煙
    毒條例案件經執行後，於八十八年六月三日假釋出獄，並付
    保護管束，嗣經撤銷假釋，應執行殘刑二年十月十一日，並
    於九十二年八月十七日縮刑期滿，執行完畢一節，有上揭刑
    案資料查註紀錄表、臺灣高等法院被告前案紀錄表各一份附
    卷可按，其於有期徒刑執行完畢五年以內再犯本案有期徒刑
    以上之罪，為累犯，均應依刑法第四十七條規定，加重其刑
    。爰審酌被告前曾經強制戒治，仍再度施用毒品，顯乏禁絕
    毒害決心，無視毒品對自身健康之戕害及國家杜絕毒品犯罪
    之禁令，惟犯罪後坦認犯行，態度良好等一切情狀，分別量
    處如主文所示之刑，並定其應執行之刑，至扣案之海洛因計
    六包（淨重一點零九公克）、甲基安非他命一罐（淨重零點
    一零一五公克），均應依毒品危害防制條例第十八條第一項
    規定沒收銷燬之；另扣案之海洛因毒品包裝袋六個、包裝甲
    基安非他命罐子一個、注射針筒四支、斜削吸管（填充器）
    五支，分別係被告所有且供本件施用第一級、第二級毒品犯
    行所用之物，業據其供明在卷，均應依刑法第三十八條第一
    項第二款規定併予宣告沒收。至於小密封袋七個（包括已使
    用過一個），並非其供犯罪所用或其犯罪預備之物，爰不為
    沒收之諭知。
據上論斷，應依刑事訴訟法第第二百七十三條之一第一項、第二
百九十九條第一項前段，毒品危害防制條例第十條第一項、第二
項、第十八條第一項、第二十三條第二項，刑法第十一條前段、
第五十六條、第四十七條、第五十一條第五款、第三十八條第一
項第二款，判決如主文。
本案經檢察官李志明到庭執行職務。
中    華    民    國    95    年    1     月    13    日
                  刑事第三庭   法  官   陳  仁  智
上列正本證明與原本無異。
如不服本判決，應於判決送達後10日內向本院提出上訴狀（應附
繕本）。
中    華    民    國    95    年    1     月    13    日
                               書記官   李  佳  惠
附錄論罪科刑法條
毒品危害防制條例第10條：
施用第一級毒品者，處六月以上五年以下有期徒刑。
施用第二級毒品者，處三年以下有期徒刑。


司法院資訊處製作；財團法人民間司法改革基金會備份。
